【裁判字號】    95,交抗,198
【裁判日期】    950426
【裁判案由】    聲明異議
【裁判全文】
臺灣高等法院臺中分院刑事裁定         95年度交抗字第198號
抗  告  人
即受處分人  甲○○
上列抗告人因聲明異議案件，不服臺灣彰化地方法院中華民國94
年10月31日所為裁定 （94年度交聲字第572號）提起抗告，本院
裁定如下：
    主  文
抗告駁回。
    理  由
一、本件經本院審酌結果，認為原審法院所為異議駁回之裁定，
    並無不合，應予維持，並引用原審裁定之理由（如附件）。
二、抗告意旨略以：違規經查獲理當受罰，惟抗告人甲○○並未
    收受違規通知單，即被處以最重罰款，實有欠法理。再者，
    抗告人之戶籍地自民國82年至今均未有人居住，故無人接獲
    違規通知單，以致抗告人未能處理。且郵政機關亦未送達抗
    告人現居地並貼通告，或轉交警察機關轉達抗告人。又抗告
    人亦未接獲原審裁定，是去交通部公路總局台中區監理所彰
    化監理站查詢方知異議被駁回，乃親自前往原審法院查明處
    理並向承辦書記官領取裁定，可見送達過程有瑕疵。另國道
    公路警察局所使用測速器，並未「依法」每年送政府度量單
    位作校正，準確性、合法性有爭議，為此提起抗告，請求撤
    銷原裁定，更為適當之裁定云云。
三、經查，抗告人駕車確有超速違規行駛之事實，此有舉發違反
    道路交通管理事件通知單、採證照片附卷可稽，且抗告人對
    於前開違規行為亦不爭執（抗告人於原審係以：該案件並未
    送達本人知曉，嗣後抗告人收到通知後即前往監理機關繳款
    ，聲請准予最低罰款繳納為理由，具狀聲明異議，此有聲明
    異議狀附卷可查）。抗告人事後再爭執檢測儀器之準確性，
    並無足採。次按汽車所有人之名稱、地址等如有變更，應向
    公路監理機關辦理登記；汽車各項異動不依規定申報登記者
    ，處汽車所有人新台幣900元以上1800元以下罰鍰，道路交
    通安全規則第23條第1項、道路交通管理處罰條例第16條第1
    項第1款定有明文。足見汽車所有人之地址如有變更時，法
    令乃要求汽車所有人應有申報登記之義務。查，本件抗告人
    變更居住處所，未依規定向公路監理機關辦理變更登記，公
    路監理機關依抗告人原先申報登記之地址送達違規通知書，
    核無不合。本件縱有如抗告意旨所稱並未接獲違規通知單云
    云，要屬可歸責於抗告人之事由，其猶執前詞提起抗告，指
    摘原裁定不當，為無理由，應予駁回。
四、爰依道路交通事件處理辦法第26條，刑事訴訟法第412條，
    裁定如主文。
中    華    民    國    95    年    4    月   26      日
            刑事第十庭  審判長法  官  林  照  明
                              法  官  唐  光  義
                              法  官  蔡  名  曜
上列正本證明與原本無異。
不得再抗告。
                              書記官  劉  恆  宏
中    華    民    國    95    年    4    月  26       日
                                                      Ａ


司法院資訊處製作；財團法人民間司法改革基金會備份。
